Minutes et répertoires du notaire Mathurin PÉRIER, 10 juin 1589 - 3 septembre 1626 (étude XI)
Archives nationales
Minutes et répertoires du notaire Mathurin PÉRIER (étude XI)
10 juin 1589 - 3 septembre 1626
MC/ET/XI/67 - MC/ET/XI/119, MC/RE/XI/2
Etude XI; Périer, Mathurin
Archives nationales de France
Minutes et répertoires: la loi 2008-696 du 15 juillet 2008 relative aux archives a fixé à 75 ans à compter de la date de l'acte, ou à 25 ans à compter de la date du décès de l'intéressé si ce délai est plus bref, le délai de communication des minutes et répertoires des notaires; ce délai est porté à 100 ans à compter de la date de l'acte si le document se rapporte à un mineur (code du Patrimoine, articles L213-2, 4e d et 5e).
Autres documents de l'étude (dossiers de clients, comptabilité...): s'agissant d'archives privées, ces documents sont communicables selon les modalités fixées par le déposant ou le donateur.
Certains documents ne sont pas accessibles en raison de leur mauvais état de conservation.
Versement
Accès aux instruments de recherche de tous les notaires de l’étude XI
Archives de l'étude XI
- Minutes de Mathurin PÉRIER, janvier 1589 - décembre 1626; MC/ET/XI/67 - MC/ET/XI/119
  - Minutes. 1589, janvier - juin, janvier - juin 1589; MC/ET/XI/67; registre
    Informations complémentaires:
    1589, janvier à 28 mai: actes passés par-devant Thomas Périer.
    1589, 2 juin, actes passés par-devant Jean I Charles, substituant de Thomas Périer.
    1589, 10 à 28 juin: actes passés par-devant Mathurin Périer.
    Informations concernant le classement:
    Le niveau inférieur de description, quand il existe, correspond aux minutes d'actes. Toutes les minutes ne sont pas forcément décrites une à une. Les descriptions de ces minutes sont plus ou moins détaillées.
  - Minutes. 1589, 30 mars - 1589, décembre, 30 mars 1589 - décembre 1589; MC/ET/XI/73; Document détérioré.
    1589, juillet à décembre, en tête 3 actes des 30 mars, 7 et 18 avril.
  - Minutes. 1590, janvier - 1590, 26 décembre, janvier 1590 - 26 décembre 1590; MC/ET/XI/74; registre
    Manque(s) constaté(s) dans cet article:
    La fin de l'article manque.
  - Minutes. 1591, MC/ET/XI/75; registre
  - Minutes. 1592, MC/ET/XI/76; registre. Document détérioré.
  - Minutes. 1593, janvier - 1593, décembre, janvier 1593 - décembre 1593; MC/ET/XI/77; registre. Document détérioré.
  - Minutes. 1596, MC/ET/XI/78; registre
  - Minutes. 1599, janvier - 1599, juin, janvier 1599 - juin 1599; MC/ET/XI/79; registre
  - Minutes. 1600, janvier - 1600, juin, janvier 1600 - juin 1600; MC/ET/XI/80; registre
    - BAYF (Guillaume PATU de) Secrétaire de la chambre du Roi § Nombreux actes, 1600; MC/ET/XI/80
      Origine de l'information:
      Fichier dit 'général' XVIIe-XVIIIe siècles, par le personnel du Minutier, 1954-1999 ( fichier papier entièrement dématérialisé; voir contexte dans le Plan d’orientation général - Notaires de Paris, guides thématiques du Minutier).
      Date de révision: 2011-2012
      Date de création de la notice: 2010
      Patu de Baïf, Guillaume
    - COIGNET (Ange) Seigneur de CONGY et de CORMEILLE, avocat en Parlement; Nombreux actes, 1600; MC/ET/XI/80
      Coignet, Ange
    - FONTENAY - SCEAUX § Plusieurs actes de vente par Jean BENOIST, laboureur à Sceaux, à André PERRIER marchand bourgeois de Paris et autres, de terres et vignes auxdits terroirs., janvier 1600 - juin 1600; MC/ET/XI/80
      acte de vente; Benoist, Jean; Perrier, André
    - VALET de chambre du Roi LAFFEMAS (Barthélemy) faubourg Saint-Germain-des-Prés § Plusieurs actes de Barthélemy LAFFEMAS, janvier 1600 - juin 1600; MC/ET/XI/80
      Laffemas, Barthélemy
    - SEVIN (Jacques) Conseiller élu pour le Roi en l'élection de Paris demeurant rue Saint-Victor § Plusieurs actes par Jacques SEVIN, janvier 1600 - juin 1600; MC/ET/XI/80
      Sevin, Jacques
    - POTIER-d'étain marchand bourgeois de Paris ANOT (Pierre) § Plusieurs actes, 1er janvier 1600 - 30 juin 1600; MC/ET/XI/80
      Artisans XVIIe, par M. Jurgens, M.A. Fleury, R. Gourmelon et le personnel du Minutier central, 1954-1996 (fichier papier entièrement dématérialisé; voir contexte dans le Plan d’orientation général - Notaires de Paris, guides thématiques du Minutier).
      Anot, Pierre; potier
    - FLEURY (Antoinette) fille de Christophe FLEURY, maître tailleur rue Saint-Victor et de défunte Martine JAMBON § Mariage de Simon COUPEY, compagnon tailleur, dite rue, et d'Antoinette FLEURY, 3 janvier 1600; MC/ET/XI/80; fol. II
      contrat de mariage; Fleury, Antoinette; Fleury, Christophe; Jambon, Martine; Coupey, Simon
    - CHALENTIN (Jean), laboureur demeurant à Ivry-sur-Seine § Mariage de Jean CHALENTIN et de Geneviève NOBLET, veuve de Michel CORNU, demeurant audit lieu., 5 janvier 1600; MC/ET/XI/80; fol. VIII
      contrat de mariage; Chalentin, Jean; Noblet, Geneviève; Cornu, Michel
    - VITRIER (maître), JOHANET (Lucien) et Jeanne FROMAGIER, sa femme, Place Maubert § Titre nouvel par..., 8 janvier 1600; MC/ET/XI/80; fol. XXVIII
      titre nouvel; Johanet, Lucien; Fromagier, Jeanne
    - DESMARETS (Suzanne) veuve de Roger BONNETTE, charretier § Mariage de Claude FLAMANT, compagnon tisserand en toile [demeurant au Mont-Saint-Hilaire], et de Suzanne DESMARETS, 8 janvier 1600; MC/ET/XI/80; fol. XII
      contrat de mariage; Desmarets, Suzanne; Bonnette, Roger; Flamant, Claude
    - LEVY (Jean de), chevalier de l'ordre du roi, capitaine de 50 hommes d'armes pour le service de Sa Majesté, comte de CHARLUS, demeurant ordinairement audit Charlus, ressort d'Aurillac, en Auvergne, à présent logé à Paris, rue de la Boucherie, maison de l'Image Saint-Marc. § Obligation de Jean de LEVY envers Gabriel de FLECELIES, marchand de soie, bourgeois de Paris; Obligation de Jean de LEVY, envers Mercure de SAINT-CHAMANS, chevalier., 9 janvier 1600 - 12 janvier 1600; MC/ET/XI/80; fol. XII; fol. XIX
      obligation; Lévy Jean de; Flecelies, Gabriel de; Saint-Chamans, Mercure de
    - PASSEUR et PÊCHEUR ès ports de Paris (Apprentissage) § Mise en apprentissage par Charles DENAIN, passeur et pêcheur de ports demeurant rue du Fer, paroisse Saint-Etienne, d'Etienne ALIX, fils de défunt Olivier ALIX, demeurant à Nuit en Bourgogne, pour 5 ans, chez Adam TEMPLIER, aussi Apprentissage PASSEUR et PÊCHEUR ès ports de Paris, sans débours., 9 janvier 1600; MC/ET/XI/80; fol. XVII
      contrat d'apprentissage; Denain, Charles; Alix, Etienne; Alix, Olivier; Templier, Adam
    - MURAT (Antoine de) Conseiller du Roi en sa cour de Parlement et Denise JABIN, sa femme. § Procuration de Antoine de MURAT à Jean de MURAT, conseiller, avocat du Roi en sa cour des Monnaies, pour un contrat de vente de domaine, métairie et héritages à Jacques de MURAT, seigneur de BARDON, conseiller du roi en Auvergne., 12 janvier 1600; MC/ET/XI/80; fol. XXI
      procuration; acte de vente; Murat, Antoine de; Jabin, Denise; Murat, Jean de; Murat, Jacques de
    - BUCHERIE (rue de la) § Bail par Pierre REGNOUST, bourgeois de Paris demeurant près de la Place Maubert, pour 6 ans, à Jean ADENEAU, sergent à cheval au Châtelet, d'une maison rue de la BUCHERIE, moyennant 80 écus sol par an., 13 janvier 1600; MC/ET/XI/80; fol. XXVI
      bail; Bûcherie (rue de la); Regnoust, Pierre; Adeneau, Jean
    - GALANDE (rue) Maison à l'enseigne du Cheval rouge § Consentement par Charles DU MONCEAU et autres, à ce que Marie CORDIER, jouisse du bail de la rue GALANDE fait en 1598, moyennant 50 écus soleil par an., 18 janvier 1600; MC/ET/XI/80; fol. XXXIIII
      bail; Du Monceau, Charles; Cordier, Marie
    - PIETRE (Simon), chirurgien juré à Paris, demeurant dans l'enclos du prieuré Saint-Julien § Constitution de Pierre REGNOULT, bourgeois de Paris, Place Maubert et de Perrette PARISOT, sa femme, à Simon PIETRE (A la suite: 1604, 12 juin, rachat)., 20 janvier 1600; MC/ET/XI/80; fol. XXXVI
      constitution de rente; acte de vente; Piètre, Simon; Regnoult, Pierre; Parisot, Perrette
    - MOREL (Mathieu), menuisier au faubourg Saint-Marcel § Bail par André TOMPSON, archer et écuyer des gardes du corps du Roi, à Jeanne CHAPELLE, veuve de. .., d'un jardin au faubourg Saint-Marcel., 22 janvier 1600; MC/ET/XI/80; fol. XLIIII
      bail; Morel, Mathieu; Tompson, André; Chapelle, Jeanne
    - VITRY § Bail par Jean LAMASSIER, vigneron à VITRY, paroisse de Saint-Gervais, et Thibault GOIJARD, aussi vigneron audit lieu et Jean DRIN, voiturier par eau à Villeneuve-Saint-Georges, à A. DEFRESNE vigneron à VITRY, de vignes sises à VITRY Vente de terres à VITRY, 24 janvier 1600; MC/ET/XI/80; fol. LI, LI
      acte de vente; bail; Lamassier, Jean; Goijard, Thibault; Drin, Jean; Dufresne, A.
    - MAILLÉ (Charles de) Seigneur de BUZE en Anjou, y demeurant ordinairement, actuellement à Paris § Procuration de Charles de MAILLÉ comme principal héritier de défunt Antoine de MAILLÉ, son aïeul., 26 janvier 1600; MC/ET/XI/80; fol. XXX
      procuration; Maillé, Charles de; Maillé, Antoine de
    - SAINT-VICTOR (Abbaye neuve) § Deux transactions entre les religieux de l'Abbaye neuve SAINT-VICTOR et Charles ALIXANT, fils de Nicolas ALIXANT, conseiller du roi, président en sa cour de Parlement de Bretagne, étant de présent logé en l'Abbaye neuve SAINT-VICTOR et qui désire y rester comme séculier., 28 janvier 1600; MC/ET/XI/80; fol. LXI et fol. LXIX
      accord; Alixant, Charles; Alixant, Nicolas
    - SAINT-BERNARD (Port) (Maison à l'enseigne de la Cage sise sur le) § Bail par Louis CHANDEU, marchand bourgeois de Paris, pour cinq ans, à Nicolas DEGUINES, maître pêcheur à engin, fils de défunt Roland de GUINES, maître pêcheur à engins et à Nicole ANIEL, sa mère, de la Maison à l'enseigne de la Cage sise sur le Port SAINT-BERNARD, moyennant 80 écus soleil., 28 janvier 1600; MC/ET/XI/80; fol. LXX
      bail; Chandeu, Louis; Deguines, Nicolas; Guines, Roland de; Aniel, Nicole
    - LIBRAIRE (marchand) BERTAULT (Pierre) enclos de la cour de Rohan § Apprentissage chez Pierre BERTAULT; Quittance portant à la suite, indemnité à Pierre BERTAULT, 30 janvier 1600 - 24 avril 1600; MC/ET/XI/80; fol. LXVIII; fol. III/C/XXIII
      contrat d'apprentissage; quittance; indemnité; Bertault Pierre
    - BERTAULT (Pierre), marchand libraire à Paris, en l'enclos de la cour de Rohan § Apprentissage [par Didier THIEBLEMONT boulanger à Ligny-en-Barrois, pour 5 ans], de Jean THIEBLEMONT, [son fils], chez Pierre BERTAULT., 30 janvier 1600; MC/ET/XI/80; fol. LXVIII
      contrat d'apprentissage; Bertault, Pierre; Thieblemont, Didier; Thieblemont, Jean
    - CREVANT (Françoise de) veuve d'Humbert de ROCHEFORT, chevalier de l'ordre du Roi § Quittance de Michel BRUN procureur de Françoise de CREVANT à Anne de ROCHEFORT, chevalier de l'ordre du Roi., 31 janvier 1600; MC/ET/XI/80; fol. LXXI
      quittance; Crevant, Françoise de; Rochefort, Humbert de; Brun, Michel; Rochefort, Anne de
    - BEAUMANOIR (Jean de) Chevalier des ordres du Roi, conseiller en ses conseils privé et d'état et Maréchal de France, et Catherine de CARRAMAIN, son épouse § Transport par Jean de BEAUMANOIR à la famille DESHAYES. (2 actes), 5 février 1600; MC/ET/XI/80; fol. LXXVIII
      cession; Jean de Beaumanoir (1551-1614); Carramain, Catherine
    - SIONNIÈRE (famille de) § Transaction par la famille de SIONNIÈRE, 6 février 1600; MC/ET/XI/80; fol. IIII/XX/VI
      accord; Sionnière (famille de)
    - VITRY § Vente par Philippe VENDOSME, marchand boucher à Paris, à Jean POUSSE, laboureur de vignes à VITRY; de vignes sises à VITRY, 9 février 1600; MC/ET/XI/80; fol. III/XX/XV
      acte de vente; Vendosme, Philippe; Pousse, Jean
    - GOMETZ-la-VILLE § Bail par Jacques FENIN, conseiller de la terre et métairie de GOMETZ-la-VILLE, 10 février 1600; MC/ET/XI/80; fol. CIII
      bail; Fenin, Jacques
    - SEPT-VOIES (rue des) Maison à l'image Saint-Pierre § Bail par le principal et les boursiers du collège de Fortet pour 6 ans, à Antoine POLY, marchand carrier, de la rue des SEPT-VOIES, moyennant 32 écus soleil de loyer annuel., 11 février 1600; MC/ET/XI/80; fol. CVII
      bail; Poly, Antoine
    - CORDIERS (rue des) Maison à l'enseigne du Barillet § Bail par le principal et les boursiers du Collège de Fortet, pour 6 ans, à Pierre VALLET, maître en fait d'armes à Paris, de la rue des CORDIERS, moyennant 45 écus soleil de loyer annuel., 11 février 1600; MC/ET/XI/80; fol. CVIII
      bail; Cordiers (rue des); Vallet, Pierre
    - VALLET (Pierre) maître en fait d'armes demeurant rue Saint-Jacques § Bail par le Collège des Fortet à Pierre VALLET de la maison du Barillet, rue des Sept-Voies, 11 février 1600; MC/ET/XI/80; fol. CVIII
      bail; Vallet, Pierre
    - PIETRE (Simon), docteur en la faculté de médecine en l'Université de Paris § Indemnité de Louis PIETRE, receveur des décimes au diocèse d'Evreux, à Simon PIETRE et à Philippe PIETRE, avocat en la cour de Parlement., 11 février 1600; MC/ET/XI/80; fol. CII
      indemnité; Piètre, Simon; Piètre, Louis; Piètre, Philippe
    - CHEDAYNE (Henri) écolier étudiant en l'Université de Paris, demeurant rue des Sept-Voies § Testament d'Henri CHEDAYNE, 11 février 1600; MC/ET/XI/80; fol. CXV
      testament; Chedayne, Henri
    - ARMES maître en fait d') VALLET (Pierre) rue Saint-Jacques § Bail à Pierre VALLET, 11 février 1600; MC/ET/XI/80; fol. CVIII
    - HARLAY (Jacques de) Chevalier, sr. de CHAUVALLON, surintendant des affaires de S.A. de LORRAINE en France, étant à Paris logé en l'Hôtel de Lorraine § Bail par Ordelot DIDELOT, contrôleur de la maison de Mgr Charles, cardinal de LORRAINE, évêque de Strasbourg et de Metz, abbé de Saint-Victor-lez-Paris et son procureur, à Jacques de HARLAY, du revenu temporel de la terre et seigneurie de Puiseaux dépendant de l'abbaye Saint-Victor [pour 9 ans, moyennant 1500 écus par an]; Même date: Transaction., 14 février 1600; MC/ET/XI/80; fol. VI/XX/III; fol. VI/XX/XVIII
      bail; accord; Didelot, Ordelot; Lorraine Charles de (1567-1607, cardinal de); Harlay Jacques de
    - SIGNY en Brie § Bail par le Principal et les boursiers du Collège du Cardinal Lemoine, à Pierre ROUSSEL, de la ferme du Plessis et dépendances, en la SIGNY, appartenant audit Collège., 14 février 1600; MC/ET/XI/80; VI/XX/XII
      bail; Roussel, Pierre
    - LORRAINE (Hôtel de) § Transaction par Jacques de HARLAY, chevalier, sr de CHAUVALLON, surintendant des affaires de S.A. de Lorraine en France, étant à Paris, logé en l'Hôtel de LORRAINE et en la présence de Christophe CHALMAND, contrôleur de ladite Altesse en France., 14 février 1600; MC/ET/XI/80; fol. VI/XX/III
      accord; Harlay Jacques de; Chalmand, Christophe; Lorraine Charles de (1567-1607, cardinal de)
    - BOIS § Marché par Jacques VENIAT, marchand à La Borde-Grapin, paroisse d'Atilly en Brie, à Claude THEVENIN, marchand de bois à Paris, pour 80 milliers de cotterets en fagots, soit 1200 pour millier, à livrer par la Marne au pont de Brétigny, moyennant 8 écus un tiers par millier., 19 février 1600; MC/ET/XI/80; fol. VII/XX/III
      marché; Veniat, Jacques; Thevenin, Claude
    - COSSÉ (Jeanne de) duchesse de ROYAUMONT, comtesse de LA ROCHEPOT, femme [autorisée] d'Antoine de SILLY, chevalier des ordres du Roi, comte de LA ROCHEPOT. § Obligation de Jeanne de COSSÉ envers Etienne MAZUER, naguère notaire à Orléans et Salomon CHARPENTIER, habitant dudit Orléans, de 1121 écus sol., 23 février 1600; MC/ET/XI/80; fol. VII/XX/XIIII
      obligation; Cossé, Jeanne de; Silly, Antoine de; Mazuer, Etienne; Charpentier, salomon
    - BOIS § Promesse par André DUCROT, Marchand à Nandy, à Claude THEVENIN, marchand de bois à Paris, de lui fournir sept vingts milliers, tant cotterêts que fagots, à compter 1200 par millier, à livrer sur le port de Boissise-la-Bertrand, sur la rivière de Seine, sur lesquels DUCROT a reçu 230 écus soleil. (A la suite: 1600, 15 avril, quittance de 100 écus)., 23 février 1600; MC/ET/XI/80; fol. VII/XX/IIII
      promesse; quittance; Ducrot, André; Thévenin, Claude
    - GOURGOURON (Claude) maître maçon à Paris § Quittance par... et autres, à Jean de LAPLACE, avocat en Parlement., 25 février 1600; MC/ET/XI/80; fol. VII/XX/VII
      quittance; Gourgouron, Claude; Laplace, Jean de
    - Contrat de mariage entre Jacques de Senlecque, maître fondeur de lettres d'imprimerie, demeurant au collège de Clermont, rue Saint-Jacques, et Girarde du Bray, fille de défunt Jean du Bray, maître fripier, assistée d'Étienne Vallet, [marchand libraire juré en l'Université de Paris, et Suzanne CHEVAL, sa femme, demeurant rue des Sept-Voies], son tuteur. Les témoins du fiancé sont: Jean de Senlecque, bourgeois de Paris, oncle; Robert Fauboys, bourgeois de Paris, cousin; Corneille Van Uffel [VAN EFFE (Cornely)], maître lapidaire, cousin; Richard Chocu, marchand, bourgeois de Paris, cousin; Pierre Vazet, bourgeois de Paris, et Guillaume Le Bé, maître papetier, amis. [Pierre Verdières, maître écrivain à Paris, cousin]. [Parmi les témoins pour Girarde Dubray: Toussaint Dubray, son frère]. La dot de la fiancée est de 200 écus, en deniers, et de 100 livres de rente., 26 février 1600; MC/ET/XI/80
      Documents du Minutier central concernant l'histoire de la musique (1600-1650), par Madeleine Jurgens, tome II [études XI à XX, 1900 actes], Paris, Archives nationales, 1974, p. 878 (instrument de recherche imprimé dématérialisé, certaines notices sont plus détaillées dans la version intégrale accessible en ligne par la rubrique 'Autres instruments de recherche', voir contexte dans le Plan d’orientation général - Notaires de Paris, guides thématiques du Minutier).
      Date de révision: 2011
      Date de création de la notice: 2009
      Documents du Minutier central concernant l'histoire de la musique (1600-1650), par Madeleine Jurgens, tome II, Paris, Archives nationales, 1974, 1092 p.
      contrat de mariage; Senlecque, Jacques de; Bray, Girarde du; Bray, Jean du; Cheval, Suzanne; Senlecque, Jean de; Fauboys, Robert; Van Uffel, Corneille; Chocu, Richard; Vazet, Pierre; Le Bé, Guillaume; Verdières, Pierre; Bray, Toussaint du
    - VALLET (Etienne) marchand libraire juré en l'Université de Paris, et Suzanne CHEVAL, sa femme, demeurant rue des Sept-Voies § Mariage de Gérarde DU BRAY avec le consentement et la présence d'Etienne VALLET; Constitution par Etienne VALLET à Claude PEPIN, commissaire au Châtelet de Paris, 26 février 1600 - 9 mars 1600; MC/ET/XI/80; fol. VII/XX/XVIIII; fol. VIIII/XX/XII
      contrat de mariage; constitution de rente; Vallet, Etienne; Cheval, Suzanne; Du Bray, Gérarde; Pépin, Claude
    - LE MEAU (Jean) Conseiller du Roi et receveur triennal de ses finances établi à Bourges, de présent à Paris § Déclaration de Jean LE MEAU, 28 février 1600; MC/ET/XI/80; fol. VIII/XX/XIIII
      déclaration; Le Meau, Jean
    - MOULIN (meule à) § Obligation de Jean HOMET, maître meunier à Paris, envers Claude GREMIN, marchand de meules à moulins, de 46 écus soleil pour vente d'une meule à MOULIN, 28 février 1600; MC/ET/XI/80; fol. VIII/XX/VIIII
      acte de vente; obligation; Homet, Jean; Gremin, Claude
    - MAUBERT (Place) § par Etienne GUILLEBON, au nom et comme procureur des religieux de l'abbaye SAINT-VICTOR,pour 6 ans, à ANGELIN, maître tailleur d'habits, d'une maison sise Place MAUBERT en laquelle le preneur demeure depuis longtemps, moyennant 50 écus soleil de loyer annuel., 28 février 1600; MC/ET/XI/80; fol. 152
      bail; Angelin, M.; Guillebon, Etienne
    - THOU (René de) chevalier, sr. de BONNEUIL, demeurant sur le quai de la Tournelle § Obligation de René de THOU, 28 février 1600; MC/ET/XI/80; fol. (153)
      obligation; Thou, René de
    - BERARD (Marguerite) veuve de Grégoire de SYBERET, demeurant au Mont-Sainte-Geneviève § Mariage de Marin GORET, archer demeurant rue de la Tournelle [paroisse Saint-Etienne-du-Mont] et de Marguerite BERARD, 1er mars 1600; MC/ET/XI/80; fol. VIII/XX/XII
      contrat de mariage; Berard, Marguerite; Syberet, Grégoire de; Goret, Marin
    - SAINT-BERNARD (port) Maison sise sur le port SAINT-BERNARD et faisant le coin des grands degrés § Bail par (J. BROUARD) pour 5 ans, à Jean TAVERNYER, maître pêcheur à engins, d'une port SAINT-BERNARD, moyennant 30 écus soleil de loyer annuel., 2 mars 1600; MC/ET/XI/80; fol. VIII/XX/XVI
      bail; Brouard. J.; Tavernyer, Jean
    - PARCHEMINERIE (rue de la) § Bail par les boursiers du Collège de Fortet à Guillaume GUERIN, procureur en Parlement, pour 6 ans, de la maison dans laquelle ce dernier demeure rue de la PARCHEMINERIE, moyennant 33 écus 1 tiers par an., 4 mars 1600; MC/ET/XI/80; fol. VIII/XX/XVII
      bail; Guérin, Guillaume
    - PLATRE (rue du) Maison à l'enseigne de la Pie et sur la porte l'Image Saint-Michel § Vente par la famille BAUDOUIN à Mre DARDE, procureur au Châtelet, de la rue du PLATRE valant en totalité 1333 écus un tiers., 6 mars 1600; MC/ET/XI/80; fol. VIII/XX/VIII
      acte de vente; Baudouin (famille); Darde, M.
    - SAINT-ETIENNE-du-MONT (église) § Quittance de Vincent BAUDOUYN, comme marguillier compétable de l'église SAINT-ETIENNE-du-MONT, 9 mars 1600; MC/ET/XI/80; fol. II/C/L
      quittance; Baudouyn, Vincent
    - CHIRURGIEN (Maître) (Apprentissage) § Mise en apprentissage par Ange RINGUET, avocat en Parlement, chez (François DESPOC) maître CHIRURGIEN à Paris, moyennant 70 écus soleil pour deux ans., 11 mars 1600; MC/ET/XI/80; fol. II/C/III
      contrat d'apprentissage; Despoc, François; Ringuet, Ange
    - CHARBONNIER (Marin), maître coutelier, rue Bordelle, et Jeanne DARTHOIS, sa femme § Cession par. .. à (Nicolas) CHARBONNIER, leur fils, écolier étudiant en l'Université de Paris., 13 mars 1600; MC/ET/XI/80; fol. II/C/IX
      cession; Charbonnier Marin; Darthois, Jeanne; Charbonnier, Nicolas
    - COUTELIER (Me), CHARBONNIER (Marin) et Jeanne DARTHOIS, sa femme, rue Bordelle § Donation par. .., 13 mars 1600; MC/ET/XI/80; fol. II/C/IX
      donation; Charbonnier, Marin; Darthois, Jeanne
    - Bail par Nicolas Nourry, notaire au Châtelet, demeurant près des Carmes, [pour 4 ans], à Pierre Boudin [LOUDIN], soldat des gardes du roi, de la maison de la Corne de Cerf, rue des Boulangers [moyennant 10 écus soleil par an]., 15 mars 1600; MC/ET/XI/80
      Notaires des XVIe-XVIIIe siècles (4153 actes), par Claire Béchu, Catherine Grodecki, Marie-Antoinette Fleury, Madeleine Jurgens, Marie-Françoise Limon-Bonnet, Pierre-Yves Louis, Xenia Pamfilova, Isabelle Pebay, v. 1950, 1986-1994 (fichier papier entièrement dématérialisé; voir contexte dans le Plan d’orientation général - Notaires de Paris, guides thématiques du Minutier).
      Date de révision: 2010
      Date de création de la notice: 2005
      bail; Boulangers (rue des); Carmes de la place Maubert (couvent des); Corne de Cerf (enseigne de la); Boudin, Pierre; Nourry, Nicolas; notaire; militaire du rang
    - MONTBEL (François), médecin ordinaire de la Reine, et Angélique de CANILLAC, sa femme § Donation par Bernard MONTBEL à Jacques BOREL, commissaire ordinaire de l'Artillerie de France, des biens de défunts François MONTBEL., 15 mars 1600; MC/ET/XI/80; fol. II/C/XII
      donation; Montbel François; Canillac, Angélique de; Montbel, Bernard; Borel, Jacques
    - ARTILLERIE de France (Commissaire ordinaire de l') BOREL (Jacques) rue des Francs-Bourgeois § Quittance de Jacques BOREL, 15 mars 1600; MC/ET/XI/80; fol. II/C/XII
      quittance; Francs-Bourgeois (rue des); Borel, Jacques; commissaire (Ancien Régime); officier (armée)
    - TURGOT (Georges) Proviseur du Collège d'Harcourt, y demeurant § Bail par Pierre LEGUERE, prêtre, chanoine de Saint-Pierre de la Vieille, fondé en l'église N.D. de Bayeux, du revenu et prébende de la Vieille, à Georges TURGOT, 16 mars 1600; MC/ET/XI/80; fol. II/C/XVI
      bail; Turgot, Georges; Leguere, Pierre